# 少数股东权益相关问题

提问人：wtbcpa 时间：2021-01-05 15:42:00
请教陈版： 案例背景：A公司有两个股东，分别为甲和乙，甲持股60%，乙持股40%； B公司为A公司的子公司，A公司持有B公司70%的股权、另外20%的股权由A公司的股东乙持有、剩余的10%的股权由其他几个自然人股东持有。那么本年度A公司在编制合并报表的时候，对于乙持有的B公司20%的股权在合并报表中是作为少数股东权益体现呢，还是作为A公司的股东权益体现？

回答人：chenyiwei
A公司在编制合并报表的时候，对于乙持有的B公司20%的股权在合并报表中是作为少数股东权益体现。因为这是股东直接持有的，而不是通过本公司（母公司）间接享有的在子公司中的权益。所以对本公司的合并报表而言，仍属于少数股东权益。